【裁判字號】    89,上易,2853
【裁判日期】    891130
【裁判案由】    竊佔
【裁判全文】
臺灣高等法院刑事判決                          八十九年度上易字第二八五三號
    上  訴  人  臺灣新竹地方法院檢察署檢察官
    上  訴  人
    即  被  告  乙○○
右上訴人因被告竊佔案件，不服臺灣新竹地方法院八十八年度易字第七六四號，中華
民國八十九年六月二十九日第一審判決（起訴案號：臺灣新竹地方法院檢察署八十八
年度偵字第三八五二號）提起上訴，本院判決如左：
    主  文
上訴駁回。
    事  實
一、緣乙○○係住於甲○○所有之新竹縣新豐鄉○○段六六八、六七○、六七二、六
    七三、六八○、六八六、六八七、六八八、六八九、六九○、六九六、六九七地
    號土地唯一出入道路處之屋主，竟意圖為自己不法之利益，趁甲○○疏於管理前
    開土地之時，以綽號「老九」之名義，聯絡「天下環保工程有限公司」、「政裕
    企業股份有限公司」、「長青環保工程有限公司」清運廢棄物之卡車司機鄧珠珍
    、梁志強、王添樹，表示其有土地可供傾倒廢棄物，每車為新台幣（下同）一萬
    元、三萬元之價格（按傾倒廢棄物車輛之大小不同而異其價格）收費等語，鄧珠
    珍、梁志強、王添樹三人乃分別於民國八十八年四月九日、十日晚間，與乙○○
    聯絡後，載運廢棄物至該處，並將廢棄物傾倒在乙○○所指示之位置後，將所約
    定之金額交予乙○○（鄧珠珍一車次共一萬元，梁志強一車次共一萬元，王添樹
    二車次共六萬元），乙○○以此竊佔甲○○前揭土地（面積共一五二九‧○九平
    方公尺，詳如附圖），並獲取不法之利益，後於八十八年四月十一日上午八時許
    ，甲○○至上開土地時始發現上情。
二、 案經被害人甲○○訴由台灣新竹地方法院檢察署檢察官偵查起訴。
    理  由
一、訊之被告乙○○固不否認其綽號「老九」，住處係位於告訴人甲○○前揭土地出
    入道路處之事實，惟否認有何竊佔之行為，辯稱：伊之綽號大家均知，傾倒廢棄
    物當日伊並不在家，因伊住處是該土地附近唯一住家所以才會說伊所為，伊並未
    竊佔，且不知為何司機會如此說云云。然查，右揭事實，業據告訴人甲○○於偵
    查中及原審調查時指述明確，並據證人鄧珠珍於偵查中證稱：「（提示現場照片
    ）有，我有載運一台垃圾去倒，時間在八十八年四月十日晚上十時左右去倒」、
 「是乙○○用無線電呼叫我們去那邊傾倒，每台車他要收費一萬元，乙○○說是
    他家的土地，因他家就住在現場入口處，乙○○綽號叫『老九』」、「是（庭上
    被告乙○○），也是他向我收費一台垃圾一萬元」等語（見偵卷第五十三頁），
    於原審調查時證稱：「黃收我們一台一萬元，我是從無線電聽到有人說他那裡可
    以到廢棄物，我問在哪裡，他說在他家後面，我們約在他們家巷子外面，接我們
    的人我不認識，綽號「老九」就是在現場被告」、「是從照片中三合院旁的路進
    去，他當時有說三合院是他家」（見原審卷八十九年三月二十三日訊問筆錄）；
    證人王添樹於原審則證稱：「（如何知可在那理倒？）同業告知的，錢是拿給被
    告，倒完就給他，他有指定要倒在何處，我們先約在附近加油站，他再帶我進去
    ，是乙○○帶的，錢也是他收的」、「：：當時我有問他土地是否他的，他說是
    」（見原審卷八十九年三月二十三日訊問筆錄）等語明確，而前開土地上確實有
    傾倒廢棄物等情，亦據台灣新竹地方法院檢察署檢察官及原審勘驗屬實，並經新
    竹縣新湖地政事務所測量無誤，分別製有勘驗筆錄（見偵卷第三十九頁及原審卷
    八十九年一月十四日勘驗筆錄）及新竹縣新湖地政事務土地複丈成果圖（見偵卷
    第五十頁）在卷足憑，此外，復有新竹縣環境保護局廢棄物稽查工作紀錄表、土
    地登記謄本、傾倒廢棄物處理過程（含政裕企業股份有限公司梁志強一車次共一
    萬元部分）、現場照片四本在卷可據，被告亦自承與證人鄧珠珍、王添樹間並無
    仇隙，上開二位證人理當無誣陷被告之理，被告前揭辯詞，顯係卸責之詞，委不
    足採。是本件事證已臻明確，被告確有意圖為自己不法利益，竊佔前揭土地之犯
    行，堪予認定。
二、核被告所為，係犯刑法第三百二十條第二項之竊佔罪，應依同條第一項處斷。原
    審適用刑法第三百二十條第二項、第一項，罰金罰金提高標準條例第一條前段，
    審酌被告犯罪之動機、目的、所獲得之利益、犯後態度以及迄今未曾清理廢棄物
    與賠償被害人之損失等一切情狀，量處有期徒刑六月，經核認事用法均無不合，
    量刑亦屬允當。被告上訴意旨，仍執陳詞，否認犯罪，及公訴人依據告訴人之聲
    請上訴意旨，認原判決量刑過輕，就原審法院適法範圍裁量權之行使為爭執，且
    原審量處被告有期徒刑之刑期，已審酌被告之各種犯罪情狀，並無明顯失出，上
    訴均無理由，應予駁回。
據上論斷，應依刑事訴訟法第三百六十八條，判決如主文。
本案經檢察官鍾鳳玲到庭執行職務。
中    華    民    國    八十九    年        十一      月      三十      日
                            台灣高等法院刑事第七庭
                                審判長法  官  蘇  隆  惠
                                      法  官  林  瑞  斌
                                      法  官  施  俊  堯
右正本證明與原本無異。
不得上訴。
                                      書記官  周  素  秋
中    華    民    國    八十九    年        十一      月      三十      日
附錄：本案論罪科刑法條全文
刑法第三百二十條第二項：
意圖為自己或第三人不法之利益，而竊佔他人之不動產者，依前項之規定處斷。


司法院資訊處製作；財團法人民間司法改革基金會備份。
